臺灣臺南地方法院交通事件裁定　　　　　　　　　　　九十年度交聲字第二六一號
　　移送機關　交通部公路局嘉義區監理所麻豆監理站
　　受處分人
　　即異議人　甲○○
右列受處分人因違反道路交通管理處罰條例案件，對於交通部公路局嘉義區監理所麻
豆監理站民國九十年十月三十一日所為之裁決處分（處分案號：麻監五字第裁七五—
ＺＣ0000000號）聲明異議，本院裁定如左：
    主  文
原處分撤銷。
甲○○汽車行駛於高速公路，而不遵管制之規定，處罰鍰新臺幣參仟元，並記違規點
數壹點。
    理  由
一、按汽車行駛於高速公路，而不遵管制之規定者，處汽車駕駛人新臺幣三千元以上
    六千元以下罰鍰；並記違規點數一點；而道路交通管理處罰條例所定罰鍰之處罰
    ，行為人接獲違反道路交通管理事件通知單後，於十五日內得不經裁決，逕依規
    定之罰鍰標準，向指定之處所繳納結案，道路交通管理處罰條例第三十三條第一
    項、第六十三條第一項第一款、第九條第一項分別定有明文。次按汽車違反道路
    交通管理事件有以科學儀器取得違規證據資料，足資認定其違規事實者，得逕行
    舉發之；又前項逕行舉發，應記明車輛牌照號碼、車型等可資辨明之資料，查明
    汽車所有人姓名或名稱、住址，並以該汽車所有人為被通知人製單舉發之；另違
    反道路交通管理事件，行為人認為舉發之事實與違規情形相符者，得於接獲通知
    單後，親自或委託他人持該通知單，不經裁決自動向指定之處所，逕依裁罰標準
    執行並繳納罰鍰結案；而違反道路交通管理處罰條例第三十三條規定之違規人，
    得於通知單上所載應到案日期前之時間內，以該條款罰鍰之最低額即三千元繳納
    罰鍰，違反道路交通管理事件統一裁罰標準及處理細則第二十三條第一項第五款
    、第二項、第四十八條第一項及違反道路交通管理事件統一裁罰標準表，亦分別
    規定甚明。
二、本件原處分意旨略以：受處分人即異議人甲○○所有之車牌號碼Ｃ９─８１９５
    號自用小客車，於民國九十年四月十日十三時三十三分許，在行經速限一百公里
    之國道一號北向二一五公里處時，為警以電腦雷達自動照相測速器測獲該輛自小
    客車之行車時速高達一二三公里，已超速二十三公里，經內政部警政署國道公路
    警察局第三警察隊警員逕行開單舉發，移送機關即交通部公路局嘉義區監理所麻
    豆監理站，復以違規事實明確，乃依道路交通管理處罰條例第三十三條第一項、
    第六十三條第一項第一款之規定，裁處異議人罰鍰新臺幣六千元並記違規點數一
    點等語。
三、受處分人即異議人甲○○對有於前開時、地駕駛該輛自小客車行經國道一號高速
    公路，並為警測獲其行車速度超速之違規事實固不否認，惟辯稱：因其並未收受
    前開舉發之通知單，致無機會在自動繳納期限內繳納最低罰鍰，且其確實設籍在
    台南縣新營市○○路六０七號住所內，並無送達處所不明之情事，詎郵政人員未
    經查明即以「查無此址」退回掛號郵件，舉發機關又違法辦理公示送達，致其無
    法獲知有違規單通知之事實，而喪失於期限內以最低罰鍰自動繳納之權利，原裁
    決機關之裁決有所不當等語。
四、經查，本件受處分人即異議人甲○○所有之車牌號碼Ｃ９─８１９５號自用小客
    車，有於九十年四月十日十三時三十三分許，在行經速限一百公里之國道一號北
    向二一五公里處時，為警以電腦雷達自動照相測速器測獲該輛自小客車之行車時
    速高達一二三公里，已超速二十三公里，經內政部警政署國道公路警察局第三警
    察隊警員逕行開單舉發等情，有內政部警政署國道公路警察局公警局交字第ＺＣ
    0000000號舉發違反道路交通管理事件通知單一紙及違規車輛採證相片一
    幀在卷可憑，且為異議人所不爭執，則異議人有於前開時、地駕駛自小客車行車
    速度超速之違規事實，即堪認定。而前開通知單上之車主住址係載明為「台南縣
    新營市○○里○○路六０七號」，且異議人甲○○亦設籍在前開戶籍址內之事實
    ，有前揭舉發違反道路交通管理事件通知單一紙、異議人之戶籍謄本一紙及該址
    住所暨門牌號碼相片三幀在卷可稽，足見異議人確係設籍在「台南縣新營市○○
    里○○路六０七號」該址內無訛。又前開舉發單係經郵政送達機關以「查無此址
    」退回掛號郵件，復經前開舉發機關辦理公示送達等情，亦有北斗郵局0000
    0000第０２５０４７號大宗郵資已付掛號函件收據一件及內政部警政署國道
    公路警察局第三警察隊九十年七月六日（九十）公警國三交字第一０四五八號公
    告一紙在卷可參，而前開寄送異議人戶籍址之第０２５０４７號掛號郵件，係因
    新營郵局投遞士未察覺該住址已改編因而誤退郵件乙節，復據新營郵局以九十年
    十二月十日郵00000000─０一一號函敘明白，是前開舉發通知單既係因
    郵局投遞人員誤退郵件致舉發機關誤為公示送達，從而異議人辯稱前開舉發通知
    單因未合法送達，致其無法獲知有違規單通知而喪失於期限內以最低罰鍰自動繳
    納之權利等語，確屬信而有徵，尚堪採信。
五、綜上所述，本件受處分人即異議人甲○○因前開舉發通知單未經合法送達，致其
    未能於通知單上所載應到案日期前之時間內，以該條款罰鍰之最低額即三千元繳
    納罰鍰之事實，既可認定。從而，本件異議人之異議，經核為有理由，原處分逕
    予裁處異議人罰鍰新臺幣六千元，於法即有未洽，應由本院將原處分撤銷，另為
    裁定如主文第二項所示，以資適法。
六、據上論斷，應依道路交通案件處理辦法第二十條前段，裁定如主文。
中      華      民      國      九十一      年     四     月    十八    日
                                  臺灣臺南地方法院交通法庭
                                      法  官  張  瑛  宗
右正本證明與原本無異
如不服本裁定應於送達後五日內向本院提出抗告狀
                                      書記官  陳  志  德
中      華      民      國      九十一      年     四     月    十九    日
